臺灣高等法院臺中分院刑事判決　　　　　　民國九十三年度上更(一)字第二五三號
　　上　訴　人
　　即　被　告　庚○○
　　選任辯護人　周平凡
右上訴人因違反槍砲彈藥刀械管制條例案件，不服臺灣臺中地方法院中華民國九十二
年十月十七日第一審判決（民國九十二年度訴字第一一三五號，起訴案號：臺灣臺中
地方法院檢察署民國九十二年度偵字第五三八二號，併辦案號：九十二年度偵字第一
六三○六、二四三六七號），提起上訴，經判決後，由最高法院發回更審，本院判決
如左：
    主      文
原判決撤銷。
庚○○共同連續未經許可，持有手槍，處有期徒刑陸年陸月，併科罰金新台幣貳拾萬
元，罰金如易服勞役，以罰金總額與陸個月之日數比例折算。
扣案如附表所示具有殺傷力之槍枝捌支（含彈匣九個，槍枝管制編號各為00000
00000、0000000000、0000000000、000000000
0、0000000000、0000000000、0000000000、00
00000000號）及鑑驗剩餘具有殺傷力之子彈壹佰顆，均沒收。
    事      實
一、庚○○素行不良，曾於民國八十二、八十三年間，先後因違反肅清煙毒條例案件
    ，經臺灣臺中地方法院各判處有期徒刑二年、三年二月確定，入監接續執行，於
    八十五年三月十二日縮短刑期假釋出獄，本應於八十八年六月六日假釋期滿，惟
    於假釋期間更犯罪，經撤銷假釋送監執行殘刑，至九十二年三月十六日執行完畢
    （未構成累犯）。詎不知悔改，竟基於未經許可，持有制式手槍及具有殺傷力之
    仿造手槍、子彈之概括犯意，並與蔡振芳（業於八十八年十二月二十四日死亡）
    共同基於犯意聯絡，於八十八年十一月下旬某晚，明知蔡振芳所持有如附表編號
    一所示之手槍，編號九所示之仿造三五七轉輪手槍及編號六所示之子彈，均屬具
    殺傷力之槍、彈，竟與蔡振芳共同開車將該批槍、彈攜至臺中市○○○路○段一
    九二號旁空地藏放；復於八十八年十二月初某日，明知蔡振芳所持有如附表編號
    十所示之仿造三五七轉輪手槍二支及編號八所示之子彈十顆，係屬具有殺傷力之
    槍、彈，竟與蔡振芳共同開車將該槍彈攜至上開相同處所，藏放於與第一批所藏
    槍彈之附近，而與蔡振芳共同未經許可，持有上揭槍、彈。又庚○○於八十八年
    十一月底某日，返回其臺中市○○○路六三巷三一號老家，無意中發現其弟賴錫
    慧（業於八十一年六月間死亡）生前藏置於該屋天花板夾層內、具有殺傷力之如
    附表編號二至五所示之手槍，如附表編號七所示之子彈，竟基於持有該手槍、子
    彈之同上概括犯意，將該槍、彈至其所承租之臺中市○○○街八號六樓十一室
    套房內藏放。嗣於八十八年十二月十五日凌晨零時五十分許，庚○○持如附表編
    號二所示之手槍一支及子彈十九顆，駕車搭載不知情之友人丁○○行經臺中市○○路與信義街口之加油站時，為警在其車上當場查獲上開槍彈，庚○○並即帶警
    至臺中市○○○街八號六樓十一室再扣得如附表編號三至五所示之手槍及子彈九
    十一顆，另於八十九年一月廿五日下午三時三十分許，帶警至臺中市○○○路○
    段一九二號旁空地，起出如附表編號八所示之子彈十顆及附表編號十之仿造手槍
    二支；復於八十九年一月二十七日下午五時十分許，帶同警方人員至臺中市○○○路○段一九二號旁空地，起出如附表編號一所示之手槍、編號九所示之仿造手
    槍各一枝及如附表編號六所示之子彈九顆。
二、案經臺中市警察局移送臺灣臺中地方法院檢察署檢察官偵查起訴及臺中市警察局
    第三分局、南投縣警察局報請該署檢察官併案審理。
    理      由
一、訊據上訴人即被告庚○○固不否認於上揭時地為警查獲如附表編號一至十所示之
    槍枝、子彈等事實，惟辯稱：該於台中市○○○街八號六樓十一室扣得之槍、彈
    ，係伊向綽號「黑人」之林天助所購得，伊於八十七年間即已持有上開槍、彈（
    被告於本院前審則辯稱上開槍、彈係其弟賴錫慧於八十一年間所遺留下來，其係
    於當時即持有上揭槍、彈），亦未與案外人蔡振芳共同持有上揭槍、彈，又其於
    八十七年間曾因持有手槍罪，經臺灣高等法院高雄分院以九十年度上更(一)字第二
    九五號判決判處罪刑在案，本案與台灣高等法院高雄分院所判決之案件應係屬裁
    判上一罪之關係，自應為該案判決效力所及，本案不得再予以論罪科刑云云。經
    查：
  (一)被告於八十八年十二月十五日凌晨零時五十分許，駕車搭載不知情之友人丁○○
    行經台中市○○路與信義街口之加油站時，為警在其車上當場查獲附表編號二所
    示之手槍一支及子彈十九顆，被告並即帶警至台中市○○○街八號六樓十一室再
    扣得如附表編號三至五所示之手槍及子彈九十一顆，另於八十九年一月二十五日
    下午三時三十分許，帶警至台中市○○○路○段一九二號旁空地，起出如附表編
    號八所示之子彈十顆及附表編號十所示之仿造手槍二支；復於八十九年一月二十
    七日下午五時十分許，帶同警方人員至台中市○○○路○段一九二號旁空地，起
    出如附表編號一所示之手槍一支、編號九所示之仿造手槍一支及編號六所示之子
    彈九顆等事實，業據被告於警訊及審理中供明在卷（見原審卷第五四頁、七二頁
    、本院前審卷第六五頁、偵字第四一五八號卷第三四頁背面、第十六頁背面、偵
    字第二四五○四號卷第十二頁背面、十五頁背面、十六頁），並經證人即查獲上
    開槍、彈之警員戊○○、丙○○到庭結證明確（見本院更(一)卷第一宗第七四至七
    九頁），復有搜索扣押證明筆錄（見偵字第二四五○四號卷第十九、二十頁、偵
    字第四一五八號卷第二一頁），查獲取槍現場照片（偵字第四一五八號卷第二六
    頁）附卷可稽，且有查獲之如附表所示之槍、彈扣案足資佐證。上開被告於警詢
    中之供述，被告對之並不爭執，且其供述內容與證人戊○○、丙○○所證述查獲
    扣案槍彈之經過，及搜索扣押證明筆錄之記載，悉相符合，顯與事實相符，自得
    作為認定犯罪事實之證據。
  (二)被告於警詢中已供稱：「我弟弟賴錫慧於八十一年間因癌症逝世，之後我亦因案
    在臺中監獄服刑，而我出獄後，自己在臺中市○村路購屋居住，期間沒有返回柳
    川東路六三巷三一號老家，一直到八十八年九月二十一日發生地震後，於十一月
    底返回柳川東路老家時，在我弟弟使用的房間天花板夾層內找到一包以帆布袋裝
    的物品，經我取下察看後發現袋子裏是四把手槍及一批子彈（即如附表編號二至
    五所示之手槍及編號七所示之子彈）：：：為免遭到不必要困擾，我就將這批槍
    彈放在臺中市○○○街八號六樓十一室之無人居住套房內：：：。」、「我不知
    道他（指賴錫慧）為何會有這些槍彈，確實是我返回老家整理時才發現到的。」
    等語（見八十八年度偵字第二四五０四號偵查卷一五頁反面、第一六頁），嗣於
    檢察官偵查時，訊以「槍彈如何取得」，答稱：「九二一地震後，我弟住處裂痕
    ，我去查看，在天花板上發現的」等語（同上偵查卷三十五頁反面）。及至原審
    審理時，仍再次供述係八十八年十一月底返回台中市○○○路六三巷三一號舊宅
    時，在賴錫慧之臥室天花板夾層內發現槍彈屬實（原審卷四十五頁）。而被告事
    後即於八十八年十二月十五日凌晨零時五十分許，持有上揭置放於臺中市○○○
    街八號六樓十一室之部分槍彈亦即如附表編號二所示之手槍一支及子彈十九顆，
    並駕駛車號ＮＺ－一七七九號自用小客車搭載不知情之丁○○，於行經臺中市○○路與信義街口之加油站時，為警當場查獲之情，亦據被告供認在卷，並經證人
    戊○○於本院審理時證述屬實，已足認被告確實係自八十八年十一月底起，始持
    有如附表編號二至五所示之手槍及編號七所示之子彈無誤。其在本院前審辯稱：
    早於八十一年間即持有上開槍彈等語，及於本院審理時辯稱：早於八十七年間即
    持有上開槍彈云云，顯係卸責飾詞，不足採信。又證人己○○雖到庭證稱：其於
    八十六年底、八十七年一、二月間，曾在台中市○○○街六樓被告住的地方，看
    見被告持有槍彈，有聽被告說上開槍彈是向黑人林天助買的等語。惟經隔別訊問
    結果，被告供稱，其與己○○大約在七十三、四年間認識（即距今約有二十年）
    ，當時伊在台中後火車站作遊覽車野雞車生意，己○○常到伊公司來坐，因而認
    識。伊在保養槍彈，己○○有看到，伊拿四支手槍出來保養，伊怕子彈受潮，也
    有拿大約一百發子彈出來保養，當時伊與己○○只有泡茶，沒有喝其他飲料；證
    人己○○則稱伊與被告認識約有十年之久，係在賭場認識被告。被告只有拿四支
    手槍出來保養，沒有保養子彈，子彈不用保養，當時伊與被告有喝鋁箔包裝的飲
    料，也有泡茶等語（見本院九十四年五月十八日審判筆錄）。所為供述，彼此互
    相歧異，顯係臨訟串飾，迴護被告之詞，不足採信。另被告前雖曾聲請傳訊證人
    丁○○及乙○○，惟該二證人業經被告捨棄（見本院更(一)卷第一宗第一五三頁及
    第二宗第十頁），且本件事證已明，本院認無再予傳訊之必要，故不再予傳訊，
    附此敘明。
  (三)另被告與案外人蔡振芳共同持有如附表編號一所示之手槍、編號九、十所示之仿
    造手槍及如附表編號六、八所示之子彈之事實，亦據被告於警詢中供稱：「‧‧
    ‧‧該槍彈是我朋友蔡振芳於八十八年十一月底某日晚上開車載我外出喝酒的中
    途，蔡振芳先下車將一包物品藏放於路邊空地‧‧‧‧‧」、「於八十八年十二
    月初我們二人一起要去酒店喝酒，蔡振芳在車上向我說這包東西（指槍彈）被警
    察查到就不好，所以要先藏起來‧‧‧‧。」等語明確（見偵字第四一五八號卷
    第三三頁背面、第十七頁）。被告於原審法院審理時亦供稱：「我確實持有起訴
    書所載之槍彈，及台中地檢署八十九年偵字第四一五八號扣案之槍彈‧‧‧‧。
    」（見原審卷第五四頁）、「（問：對於本案扣案之四把手槍、一一○顆子彈；
    併案事實扣到二支手槍、子彈九顆、兩支仿造槍、子彈十顆有何意見？（提示）
    確實有持有上開槍彈‧‧‧‧‧。」（見原審卷第七二頁）、「（問：對於檢察
    官之併案事實你於八十九年一月二十七日下午五時許，在台中市○○○路○段一
    九二號旁空地，非法持有轉輪smith 手槍仿造槍一支及美製貝瑞塔制式半自動手
    槍一支及制式轉輪子彈三顆、制式子彈六顆有何意見？）是的，是不同單位去查
    獲的。八十八年十一月底去藏放的，我與蔡振芳去藏放的‧‧‧‧。」、「（問
    ：對於檢察官併案你於八十九年一月二十五日下午三時三十分許，在台中市○○○路○段一九二號旁空地，是否帶警察查獲兩支仿造槍及子彈十顆？）‧‧‧‧
    那些槍彈是我於八十八年十二月初，開車載蔡振芳去藏放的，我知道蔡振芳藏放
    的是上開槍彈。」（見原審卷第七六頁）被告既知悉蔡振芳持有之上揭槍、彈，
    且均具有殺傷力，詎猶與之共同駕車前往台中市○○○路○段一九二號旁空地藏
    放，顯見被告確實與案外人蔡振芳間就持有上揭如附表編號一所示之手槍、編號
    九、十所示之仿造手槍及如附表編號六、編號八所示之子彈間有犯意之聯絡及行
    為之分擔無疑。至證人丙○○雖曾證稱被告曾向其說他自己也不知道藏放的那包
    是什麼東西等語（見本院更(一)卷第一宗第七八、七九頁），惟此項聽聞自被告所
    言之傳聞證據，尚難認其具有證據能力，不得資為有利被告之證明。
  (四)而扣案如附表編號一所示之手槍及如附表編號六所示之子彈，經送請內政部警政
    署刑事警察局鑑定結果認：送鑑制式貝瑞塔手槍一支（含彈匣一個，槍枝管制編
    號0000000000號），認係美製ＢＥＲＥＴＴＡ廠92Ｄ型口徑九ｍｍ制
    式半自動手槍，槍號為ＢＥＲ二五七二七四Ｚ，槍管內具陸條右旋之來復線，機
    械性能良好，認具殺傷力；而送鑑子彈九顆（試射五顆），其中三顆認均係制式
    口徑○．三五七吋子彈，彈底標記為「ＡＰ３５７ＭＡＧＮＵＭ」，認均具殺傷
    力；另六顆認均係制式口徑九ｍｍ子彈，彈底標記為「ＡＣＰ９６９ｍｍ」，認
    均具殺傷力，此有該局八十九年二月十日刑鑑字第一四五二六號鑑驗通知書一份
    在卷可稽。另扣案如附表編號二至五所示之手槍四支及如附表編號七所示之子彈
    一百一十顆、如附表編號九所示之槍枝一支、編號十所示之槍枝二支及編號八所
    示之子彈十顆經送內政部警政署刑事警察局鑑定結果，其中以色列製手槍一支（
    含彈匣二個，槍枝管制編號為0000000000號），認係以色列Ｉ．Ｍ．
    Ｉ廠ＪＥＲＩＣＨＯ九四一ＦＢ型口徑九ｍｍ制式半自動手槍，槍管內具陸條右
    旋來復線，槍號磨滅，經重現結果為00000000，機械性能良好，認具殺
    傷力；其中奧地利製手槍一支（含彈匣二個，槍枝管制編號為00000000
    00號），認係奧地利ＧＬＯＣＫ廠一七型口徑九ｍｍ制式自動手槍，槍管內具
    陸條右旋來復線，槍號磨滅，經重現結果研判為ＢＭＥ０四七，機械性能良好，
    認具殺傷力；其中美製手槍一支（含彈匣二個，槍枝管制編號為0000000
    000號），認係貝瑞塔美國廠製ＭＯＤ．九二ＦＳ口徑九ｍｍ制式自動手槍，
    槍管內具陸條右旋來復線，槍號為ＢＥＲ０一一七０三，機械性能良好，認具殺
    傷力；其中捷克製手槍一支（含彈匣二個，槍枝管制編號為000000000
    0號），認係捷克製ＣＺ七五ＣＯＭＰＡＣＴ型口徑九ｍｍ制式自動手槍，槍管
  內具陸條右旋來復線，槍號為０一六五五，機械性能良好，認具殺傷力；又槍枝
    管制編號0000000000號手槍，認係仿ＳＭ－ＴＨＷＥＳＳＯＮ廠口徑
    ○．三五七吋轉輪手槍製造之仿造槍，槍管內具陸條右旋之來復線，機械性能良
    好，認具殺傷力；另制式子彈一百一十顆，均認係口徑九ｍｍ制式子彈，可供上
    述手槍裝填發射，均具殺傷力，此有該局八十九年一月十三日刑鑑字第一三九八
    七九號及八十九年二月十日刑鑑字第一四五二六號鑑驗通知書各一份在卷可稽；
    而扣案如附表編號十所示之槍枝二支及編號八所示之子彈十顆，經送內政部警政
    署刑事警察局鑑定結果，其中送鑑手槍二支，均認係以仿Ｓ&Ｗ廠口徑○‧三五
    七吋轉輪手槍製造之仿造槍，壹枝（獲案槍枝管制編號0000000000）
    槍管內具柒條右旋來復線，壹枝（獲案槍枝管制編號0000000000）槍
    管內具玖條左旋來復線，均未發現槍號，機械性能良好，可發射制式子彈，均認
    具殺傷力；其中送鑑子彈十顆，均認係口徑○‧三五七吋制式轉輪手槍（彈底標
    記均為「ＡＰ３５７ＭＡＧＮＵＭ」），均可供上述轉輪手槍裝填發射（試射四
    顆），認具殺傷力，此亦有該局八十九年一月三十一日刑鑑字第一二三七八號鑑
    驗通知書一份在卷足稽。已足認上揭扣案之槍、彈，均具有殺傷力無誤。
  (五)又被告雖於八十七年已曾因違反槍砲彈藥刀械管制條例案件，經臺灣高等法院高
    雄分院判處罪刑在案，並有該院九十年度上更（一）字第二九五號刑事判決一份
    在卷足憑，然本案被告所犯持有手槍、子彈罪距該案犯罪時間已有一年十月之久
    ，且被告復自承係在八十八年十一月底始無意中發現其弟賴錫慧所遺留之上揭槍
    、彈，而與蔡振芳所共同持有之槍、彈係蔡振芳所有等語，足認被告係於該案犯
    罪後始另行起意持有上揭槍枝、子彈，即難認本案與該案間有何連續犯之裁判上
    一罪關係。被告嗣後於本院前審改稱其在八十一年間即持有賴錫慧所遺留之上開
    槍彈，及於本院更審時又改稱其在八十七年間即持有向林天助購入之上開槍彈云
    云，稽其用意，無非欲求本院因此認定本案與上開臺灣高等法院高雄分院九十年
    度上更(一)字第二九五號案件有連續犯一罪關係，本案為該案判決效力所及，不應
    再予論處罪刑而已，是其在本院翻異前詞，自不足採取，本案事證明確，被告之
    犯行洵堪認定，應依法論科。
二、被告庚○○未經許可，持有附表編號一至八所示具有殺傷力之制式手槍及子彈，
    核其所為，係犯槍砲彈藥刀械管制條例第七條第四項未經許可，持有手槍罪及同
    條例第十二條第四項未經許可，持有子彈罪。另持有附表編號九及編號十之仿造
    槍之犯行，被告行為後，槍砲彈藥刀械管制條例業已於九十四年一月二十六日修
    正公布，於同年月二十八日生效，其中將修正前槍砲彈藥刀械管制條例第十一條
    第四項刪除並改列至修正後同條例第八條第四項，是被告行為後法律已有變更，
    其法定刑由一年以上七年以下有期徒刑，併科新臺幣七百萬元以下罰金，修正為
    三年以上十年以下有期徒刑，併科新臺幣七百萬元以下罰金，比較新舊法之結果
    ，以舊法有利於被告，依刑法第二條第一項但書之規定，應適用最有利於被告之
    舊法，即行為時之修正前槍砲彈藥刀械管制條例第十一條第四項處罰。故核被告
    此部分所為，係犯修正前槍砲彈藥刀械管制條例第十一條第四項之未經許可，持
    有可發射子彈具有殺傷力之改造手槍罪。被告與案外人蔡振芳就上揭持有具有殺
    傷力之如附表編號一所示之手槍、編號九、十所示之仿造手槍及如附表編號六、
    八所示之子彈等犯行間，彼此互有犯意之聯絡及行為之分擔，均為共同正犯。又
    被告就附表編號一至五之先後持有手槍、編號六至八之先後持有子彈及編號九、
    十之先後持有仿造槍等犯行，均時間緊接，方法相同，觸犯構成要件相同之罪名
    ，顯係各基於概括之犯意反覆為之，應分別依連續犯之規定，各論以一罪，並均
    加重其刑。又被告持有附表編號九、十之點三五七吋轉輪手槍之仿造槍部分，所
    涉犯修正前槍砲彈藥刀械管制條例第十一條第四項之罪，雖與前揭被告被訴持有
    制式手槍部分之犯罪構成要件不同，但其係同時持有附表編號一及編號九之槍枝
    ，係一行為觸犯數罪名，屬想像競合犯，為裁判上一罪。被告未經許可，持有附
    表編號一所示之手槍、編號九、十所示之仿造手槍，及編號六、八所示之子彈部
    分，雖未經檢察官起訴，惟與其餘已起訴部分，有想像競合犯、連續犯之裁判上
    一罪關係，為起訴效力所及，檢察官將此部分移送請求併辦，自應併予審理。被
    告分別以一持有行為，觸犯上揭持有手槍、仿造槍及持有子彈數罪，為想像競合
    犯，依刑法第五十五條之規定，應從較重之同條例第七條第四項未經許可，持有
    手槍罪論處。另被告前雖曾於八十二、八十三年間，先後因違反肅清煙毒條例案
    件，經臺灣臺中地方法院各判處有期徒刑二年、三年二月確定在案，經接續執行
    後，於八十五年三月十二日縮短刑期假釋出監，本應於八十八年六月六日假釋期
    滿，惟嗣於假釋期間內更犯罪，經撤銷假釋送監執行殘刑三年二月二十五日後，
    甫於九十二年三月十六日執行完畢，此有臺灣高等法院被告全國前案紀錄表一份
    在卷可稽，應尚未構成累犯，而公訴人認被告係屬累犯，應加重其刑，顯屬誤會
    ，併予指明。原審雖予被告論科，惟就被告持有附表編號九之仿造槍之犯行，以
    該槍非屬制式手槍，而係屬仿造槍，係犯槍砲彈藥刀械管制條例第十一條第四項
    之罪，與前開持有制式手槍，所犯同條例第七條第四項之罪部分，犯罪構成要件
    不同，認無裁判上一罪關係，而未依公訴人之請求予以併案審理，然被告係同時
    持有附表編號一、六之制式手槍、子彈及附表編號九之仿造槍，係一行為該當數
    罪名，屬想像競合犯，為裁判上一罪，應予一併審理，乃原審未予一併審理，尚
    有未洽，又被告持有附表編號十所示之仿造槍部分，原審未一併予以審理，亦有
    未合，是被告上訴否認犯罪，雖非可取，但原判決既有可議，即應予撤銷改判，
    爰審酌被告未經許可，持有上揭扣案之手槍及子彈，嚴重影響社會治安，惟未持
    之為何犯罪行為，且其於為警查獲後，旋即自動供出並帶同警員取出其餘手槍、
    子彈，暨其犯罪之動機、目的、手段、品行、智識程度及犯後之態度良好等一切
    情狀，量處如主文第二項所示之刑，並就所處罰金刑部分諭知易服勞役之折算標
    準，以示懲儆。另被告行為後，槍砲彈藥刀械管制條例已將原條例第十九條「犯
    第七條、第八條、第十條、第十一條、第十二條第一項至第三項、第十三條第一
    項至第三項之罪，經判處有期徒刑者，應於刑之執行完畢或赦免後，令入勞動場
    所，強制工作，其期間為三年。」之條文刪除，並於九十年十一月十四日公布施
    行，同年月十六日生效，雖被告犯罪在修法之前，惟依刑法第二條第二項保安處
    分適用裁判時之法律之規定，修正前槍砲彈藥刀械管制條例第十九條之規定，即
    無再適用餘地，併此敘明。末查扣案如附表編號一至五及編號九、十所示之制式
    手槍五支（含彈匣九個，槍枝管制編號各為：0000000000號、000
    0000000號、0000000000號、0000000000號、00
    00000000號），仿造槍三支（槍枝管制編號0000000000號、
    0000000000號、0000000000號），及鑑驗剩餘具有殺傷力
    之制式子彈一百顆，均有殺傷力，已如前述，係屬違禁物，應依刑法第三十八條
    第一項第一款之規定予以宣告沒收；至扣案如附表編號六子彈中已試射之五顆子
    彈、附表編號七所示之制式子彈中已試射之二十顆子彈及附表編號八號所示子彈
    中已試射之四顆子彈，均已因內政部警政署刑事警察局於鑑驗時試射，而失其原
    有子彈之結構及效能，不再具有殺傷力，已非違禁物，爰不予宣告沒收。
三、至移送併案審理部分，即上揭被告持有如附表編號一所示之制式手槍一支、編號
    九、十所示仿造槍三支及如附表編號六所示之子彈九顆、編號八所示之子彈十顆
    之事實，因與前揭檢察官起訴經論罪科刑部分有想像競合犯、連續犯之裁判上一
    罪關係，應為起訴效力所及；另按檢察官就犯罪事實一部起訴者，其效力及於全
    部，刑事訴訟法第二百六十七條定有明文。又裁判上一罪，基於公訴不可分，審
    判不可分之原則，檢察官就裁判上一罪之一部起訴者，受理法院對於未經起訴之
    他部分自屬有權審判，縱經檢察官將此具有不可分性之整個犯罪，割裂為二，僅
    一部起訴而他部予以不起訴之處分，其處分亦應認為無效（最高法院四十三年台
    上第六九０號判例意旨參照）。查被告上揭持有如附表編號十所示之仿造三五七
    轉輪手槍二支及編號六所示子彈九顆之犯行，雖經檢察官以不另為不起訴處分在
    案，惟此部分犯行，因與被告經起訴上揭持有子彈之事實有連續犯之裁判上一罪
    關係，自為起訴效力所及，揆諸上述說明，本院自得就被告此部分未經許可，持
    有仿造槍及子彈之犯行併予審理，均附此敘明。
四、據上論斷，應依刑事訴訟法第三百六十九條第一項前段、第三百六十四條、第二
    百九十九條第一項前段、槍砲彈藥刀械管制條例第七條第四項、第十二條第四項
    、修正前槍砲彈藥刀械管制條例第十一條第四項，刑法第十一條前段、第二條第
    一項但書、第二項、第二十八條、第五十五條、第五十六條、第四十二條第三項
    、第三十八條第一項第一款，判決如主文。
本案經檢察官甲○○到庭執行職務。
中     華     民     國     九十四     年      六      月     一        日
                            臺灣高等法院臺中分院刑事第二庭
                                  審判長法  官  李  璋  鵬
                                        法  官  胡  森  田
                                        法  官  蕭  錦  鍾
右正本證明與原本無異。
如不服本判決應於收受送達後十日內向本院提出上訴書狀，其未敘述上訴之理由者並
得於提起上訴後十日內向本院補提理由書（均須按他造當事人之人數附繕本）。
                                        書記官  陳  三  軫
中      華      民      國      九十四  年      六      月      一      日
                                                                        Ａ
附表
┌──┬─────────┬────┬────────────────┐
│編號│ 物  品  名  稱   │ 數   量│  備                        註  │
├──┼─────────┼────┼────────────────┤
│一  │制式貝瑞塔手槍    │壹支    │槍枝管制編號為 0000000000，認係 │
│    │（含彈匣壹個）    │        │美製ＢＥＲＥＴＴＡ廠92Ｄ型口徑９│
│    │                  │        │ｍｍ制式半自動手槍，槍號為ＢＥＲ│
│    │                  │        │257274  Ｚ，槍管內具陸條右旋之來│
│    │                  │        │復線，機械性能良好，認具殺傷力。│
├──┼─────────┼────┼────────────────┤
│二  │以色列製手槍      │壹支    │槍枝管制編號為0000000000，認係以│
│    │（含彈匣貳個）    │        │色列Ｉ．Ｍ．Ｉ廠ＪＥＲＩＣＨＯ  │
│    │                  │        │941ＦＢ型口徑９ｍｍ制式半自動手 │
│    │                  │        │槍，槍管內具陸條右旋來復線，槍號│
│    │                  │        │磨滅，經重現結果為00000000，機械│
│    │                  │        │性能良好，認具殺傷力。          │
├──┼─────────┼────┼────────────────┤
│三  │奧地利製手槍      │壹支    │槍枝管制編號為0000000000，認係奧│
│    │（含彈匣貳個）    │        │地利ＧＬＯＣＫ廠17型口徑９ｍｍ制│
│    │                  │        │式自動手槍，槍管內具陸條右旋來復│
│    │                  │        │線，槍號磨滅，經重現結果研判為Ｂ│
│    │                  │        │ＭＥ047，機械性能良好，認具殺傷 │
│    │                  │        │力。                            │
├──┼─────────┼────┼────────────────┤
│四  │美製手槍          │壹支    │槍枝管制編號為0000000000，認係  │
│    │（含彈匣貳個）    │        │貝瑞塔美國廠製ＭＯＤ．92ＦＳ口徑│
│    │                  │        │９ｍｍ制式自動手槍，槍管內具陸條│
│    │                  │        │右旋來復線，槍號為ＢＥＲ011703，│
│    │                  │        │機械性能良好，認具殺傷力。      │
├──┼─────────┼────┼────────────────┤
│五  │捷克製手槍        │壹支    │槍枝管制編號為0000000000，認係捷│
│    │（含彈匣貳個）    │        │克製ＣＺ  75  ＣＯＭＰＡＣＴ型口│
│    │                  │        │徑９ｍｍ制式自動手槍，槍管內具陸│
│    │                  │        │條右旋來復線，槍號為01655，機械 │
│    │                  │        │性能良好，認具殺傷力。          │
├──┼─────────┼────┼────────────────┤
│六  │子彈              │玖顆    │其中顆認係制式口徑０．３５７吋│
│    │                  │        │子彈，另陸顆係制式口徑９ｍｍ子彈│
│    │                  │        │，均具殺傷力。（惟於鑑驗時已試射│
│    │                  │        │伍顆，已不具有殺傷力）。        │
├──┼─────────┼────┼────────────────┤
│七  │制式子彈          │壹佰壹拾│認均係制式口徑９ｍｍ子彈，均具殺│
│    │                  │顆      │傷力（惟於鑑驗時試射貳拾顆，已不│
│    │                  │        │具有殺傷力）                    │
├──┼─────────┼────┼────────────────┤
│八  │子彈              │拾顆    │均係口徑０．３５７吋制式轉輪槍子│
│    │                  │        │彈，認均具殺傷力（惟於鑑驗時試射│
│    │                  │        │肆顆，已不具有殺傷力）。        │
├──┼─────────┼────┼────────────────┤
│九  │仿造三五七轉輪手槍│壹支    │槍枝管制編號為0000000000，認係仿│
│    │                  │        │ＳＭＩＴＨ＆ＷＥＳＳＯＮ廠口徑０│
│    │                  │        │．３５７吋轉輪手槍製造之仿造槍，│
│    │                  │        │，機械性能良好，認具殺傷力。    │
├──┼─────────┼────┼────────────────┤
│十  │仿造三五七轉輪手槍│貳支    │槍枝管制編號為0000000000、110204│
│    │                  │        │6585，均認係仿Ｓ＆Ｗ廠口徑○‧３│
│    │                  │        │５７吋轉輪手槍製造之仿造槍，機械│
│    │                  │        │性能良好，可發射制式子彈，均認具│
│    │                  │        │殺傷力。                        │
└──┴─────────┴────┴────────────────┘
                                                            Ａ
